福建金門地方法院刑事判決　
110年度交易字第14號
聲  請  人  福建金門地方檢察署檢察官
被      告  林國平


上列被告因過失傷害案件，經檢察官提起公訴（110年度偵字第2
61號），本院判決如下：
    主  文
本件公訴不受理。
    理  由
一、公訴意旨如起訴書所載 （如附件） 。
二、告訴乃論之罪，告訴人於第一審辯論終結前得撤回其告訴，
    又告訴經撤回者，應諭知不受理之判決，刑事訴訟法第238
    條第1項、第303條第3款分別定有明文。
三、查本件告訴人張芷恩告訴被告林國平過失傷害案件，起訴書
    認係觸犯刑法第284條前段之過失傷害罪，依同法第287條之
    規定，須告訴乃論。茲據告訴人撤回告訴，依照首開說明，
    本件爰不經言詞辯論，逕為諭知不受理之判決。
據上論斷，應依到事訴訟法第303條第3款、第307條判決如主文
。
中　　華　　民　　國　　111 　年　　4 　　月　　29　　日
                  刑事第二庭    法  官  蔡旻穎　　　　
以上正本證明與原本相符。
如不服本判決，應於判決送達後20日內向本院提出上訴書狀。 
                                書記官　黃鼎鈞
中　　華　　民　　國　　111 　年　　4 　　月　　29　　日
附件：
福建金門地方檢察署檢察官起訴書 　
                                      110年度偵字第261號
　　被　　　告　林國平　男　43歲（民國00年0月0日生）
　　　　　　　　　　　　住金門縣○○鎮○○00○0號
　　　　　　　　　　　　國民身分證統一編號：Z000000000號
上列被告因過失傷害案件，業經偵查終結，認應提起公訴，茲將
犯罪事實及證據並所犯法條分敘如下： 
　　　　犯罪事實
一、林國平為金門縣養護工程所員工，於民國109年10月12日上
    午8時36分許，駕駛金門縣養護工程所所有之車牌號碼000-0
    0號公務大貨車搭載陳聰榮，由金門縣○○鎮○○路0段00號前產
    業道路欲右轉進入伯玉路停靠路旁清理水溝，本應注意行至
    無號誌與未設標誌、標線或號誌劃分幹、支線道之交岔路口
    時，少線道車應暫停讓多線道車先行，而依當時天候晴、日
    間自然光線、柏油路面、乾燥無缺陷、無障礙物、視距良好
    ，並無不能注意之情形，竟疏於注意及此即貿然右轉，適有
    張芷恩騎乘車牌號碼000-0000號普通重型機車，由金門縣金
    湖鎮瓊林圓環往小徑圓環方向行駛，行經金湖鎮伯玉路4段6
    5號前路段，亦未注意行經無號誌之交岔路口，應減速慢行
    ，作隨時停車之準備，見林國平駕駛之公務大貨車欲右轉，
    遂緊急煞車，導致人車倒地，因而受有左膝、左大腿、右膝
    、左髖、左手肘鈍挫傷及左手腕擦挫傷等傷害。
二、案經張芷恩訴請本署及金門縣警察局金湖分局報告偵辦。
         證據並所犯法條
一、訊據被告林國平固坦承於上開時、地駕駛公務用大貨車之事
    實，惟矢口否認有何過失傷害犯行，辯稱：伊從總馨企業社
    起步開車要右轉伯玉路，伊看前面有1台車過去後，伊就右
    轉出去，伊停在路邊，放好交通錐準備要清理水溝，就看到
    告訴人站在前面，機車倒在旁邊，告訴人說她摔倒，渠等就
    在現場等警察過來云云。惟查，上開犯罪事實，業據證人即
    告訴人張芷恩於警詢、偵訊及證人陳聰榮於警詢、證人陳彥
    瑋於偵訊中證述綦詳，且有道路交通事故當事人登記聯單、
    調查報告表、現場及車損照片、衛生福利部金門醫院診斷證
    明書、酒精測定紀錄表、車輛詳細資料報表、證號查詢汽車
    駕駛人表單在卷可稽。又本件交通事故經送請鑑定，鑑定意
    見為：「一、林國平駕駛自用公務大貨車，行駛於少線道，
    未暫停讓多線道車先行，為肇事主因。二、張芷恩駕駛普通
    重型機車，行經無號誌之交岔路口，未減速慢行，作隨時停
    車之準備，為肇事次因。」，亦有交通部公路總局臺北市區
    監理所金門縣區車輛行車事故鑑定會金門縣區0000000案鑑
    定意見書附卷可參，其犯嫌堪予認定。
二、核被告所為，係犯刑法第284條前段之過失傷害罪嫌。
三、依刑事訴訟法第251條第1項提起公訴。
    此    致
福建金門地方法院
中　　華　　民　　國　 110　　年　　 5 　 月　  24  　日
                            檢　察　官  席時英
本件正本證明與原本無異　　　　　　　　　　　　　　　　　
中　　華　　民　　國   110    年     5    月    27    日
　　　　　　　　　　　　　　書  記  官　羅家豪